臺灣臺中地方法院刑事判決　　　　　　　96年度訴字第4255號
公　訴　人　臺灣臺中地方法院檢察署檢察官
被　　　告　甲○○
上列被告因違反毒品危害防制條例案件，經檢察官提起公訴（96
年度毒偵字第5789、5937號），被告於準備程序中就被訴事實為
有罪之陳述，經本院合議庭評議後裁定由受命法官獨任改行簡式
審判程序審理，判決如下：
    主    文
甲○○施用第一級毒品，累犯，處有期徒刑拾月；又施用第一級
毒品，累犯，處有期徒刑拾月，扣案之注射針筒壹支沒收。應執
行有期徒刑壹年；扣案之注射針筒壹支沒收。
    犯罪事實
一、甲○○曾因施用毒品案件，經依本院裁定送勒戒處所進行觀
    察、勒戒，於民國87年8月8日進入臺灣臺中看守所附設勒戒
    所接受觀察勒戒後，認無繼續施用毒品傾向，由臺灣臺中地
    方法院檢察署檢察官於87年8月24日以87年度偵字第16353號
    為不起訴處分確定，於87年8月24日釋放出所；又因施用毒
    品案件，經本院裁定送勒戒處所進行觀察、勒戒，於87年12
    月28日進入臺灣臺中看守所附設勒戒所接受觀察勒戒後，認
    有繼續施用毒品傾向，經本院裁定令入戒治處所施以強制戒
    治，於88年2月5日進入臺灣臺中戒治所接受強制戒治處分，
    嗣因執行成效良好，經本院88年度毒聲字第3649號裁定停止
    強制戒治，所餘戒治期間並付保護管束，於88年7月1日停止
    戒治釋放出所，又因施用毒品案件，經本院88年度毒聲字第
    5230號裁定撤銷停止戒治，所餘戒治期間令入戒治處所繼續
    施以強制戒治，於89年3月5日再度進入臺灣臺中戒治所接受
    強制戒治處分，於89年9月23日強制戒治執行期滿釋放出監
    。
二、甲○○前因竊盜罪，經本院於93年5月26日以92年度易字第
    2899號判處有期徒刑四月，如易科罰金，以銀元三百元折算
    一日確定；又因加重竊盜罪，經本院於93年8月31日以93年
    度易字第1772號判處有期徒刑七月、七月，應執行有期徒刑
    一年確定；再因施用毒品罪，經本院於93年7月30日以93年
    度訴字第1520號判處有期徒刑十月確定；前開有期徒刑四月
    、七月、七月、十月部分，經本院於94年1月17日以94年度
    聲字第103號裁定，合併定其應執行有期徒刑二年一月確定
    ，於93年8月26日入監執行，於95年3月7日因縮短刑期假釋
    出監，嗣於95年8月14日經撤銷假釋；另因加重竊盜罪，經
    本院於95年8月15日以95年度易字第1586號判處有期徒刑八
    月確定；再因施用毒品罪，經本院於95年8月15日以95年度
    訴字第1881號判處有期徒刑十月確定；前開有期徒刑八月、
    十月部分，經本院以95年度聲字第3990號裁定合併定其應執
    行有期徒刑一年四月確定，復經本院96年度聲減字第264號
    裁定減為有期徒刑八月確定後，於95年9月12日入監執行前
    開有期徒刑八月及接續執行前開殘刑有期徒刑五月十三日，
    於96年7月16日因縮短刑期執行完畢釋放出監。
三、甲○○仍不知悔改及徹底戒絕，於前開強制戒治執行完畢釋
    放後五年內因施用毒品罪經判處徒刑執行完畢後，竟仍基於
    施用第一級毒品海洛因之犯意，先後(一)於96年8月27日下午
    時分，在臺中市○○區○○路151號其住處內，以將少許海
    洛因稀釋後，注入針筒內，以針筒注射方式，非法施用第一
    級毒品海洛因一次；嗣於96年8月28日凌晨1時30分許，因毒
    品列管人口身分，前往臺中市警察局第六分局西屯派出所，
    接受採尿檢驗結果，呈現嗎啡陽性反應，因而獲悉上情；(二)
    於96年9月1日，在臺中市西屯區福上巷214弄114號7樓其租
    屋處，以將少許海洛因稀釋後，注入針筒內，以針筒注射方
    式，非法施用第一級毒品海洛因一次；嗣於96年9月1日19時
    10分許，在臺中縣西屯區福上巷214弄114號7樓樓梯間，因
    精神恍惚，經警居報警處理，為警查獲，並扣得注射針筒一
    支。
四、案經臺中市警察局第六分局報告臺灣臺中地方法院檢察署檢
    察官偵查起訴。
    理    由
一、訊據被告甲○○對於前揭時地先後施用第一級毒品海洛因二
    次等情，業於本院中坦認屬實，且被告先後為警查獲所採集
    之尿液，經送驗結果，亦均呈現嗎啡陽性反應，此有中山醫
    學大學附設醫院檢驗科藥物檢測中心尿液檢驗報告二份、臺
    中市警察局採集尿液鑑定同意書一份、臺中市警察局第六分
    局委託驗尿液代號與真實姓名對照表一份、列管毒品人口尿
    液檢體採集送驗紀錄表一份在卷可稽，復有查獲現場查緝圖
    一份、現場查獲照片四張在卷為憑，並有扣案之注射針筒一
    支為證，被告自白供述與現有事證相符，應堪置信。另按觀
    察、勒戒或強制戒治執行完畢釋放後，五年內再犯毒品危害
    防制條例第十條之罪者，檢察官應依法追訴，毒品危害防制
    條例第二十三條第二項定有明文。倘被告於五年內已再犯，
    經依法追訴處罰，縱其第三次（或第三次以上）再度施用毒
    品之時間，在初犯經觀察、勒戒或強制戒治執行完畢釋放五
    年以後，已不合於「五年後再犯」之規定，且因已於「五年
    內再犯」，顯見其再犯率甚高，原實施觀察、勒戒或強制戒
    治，已無法收其實效，即應依該條例第十條處罰（參照最高
    法院95年第七次刑事庭會議決議）。被告因施用毒品案件，
    經依本院裁定送勒戒處所進行觀察、勒戒，於87年8月8日進
    入臺灣臺中看守所附設勒戒所接受觀察勒戒後，認無繼續施
    用毒品傾向，由臺灣臺中地方法院檢察署檢察官於87年8月2
    4日以87年度偵字第16353號為不起訴處分確定，於87年8月2
    4日釋放出所；又因施用毒品案件，經本院裁定送勒戒處所
    進行觀察、勒戒，於87年12月28日進入臺灣臺中看守所附設
    勒戒所接受觀察勒戒後，認有繼續施用毒品傾向，經本院裁
    定令入戒治處所施以強制戒治，於88年2月5日進入臺灣臺中
    戒治所接受強制戒治處分，嗣因執行成效良好，經本院88年
    度毒聲字第3649號裁定停止強制戒治，所餘戒治期間並付保
    護管束，於88年7月1日停止戒治釋放出所，又因施用毒品案
    件，經本院88年度毒聲字第5230號裁定撤銷停止戒治，所餘
    戒治期間令入戒治處所繼續施以強制戒治，於89年3月5日再
    度進入臺灣臺中戒治所接受強制戒治處分，於89年9月23日
    強制戒治執行期滿釋放出監；另因施用毒品罪，經本院於93
    年7月30日以93年度訴字第1520號判處有期徒刑十月確定；
    號判處有期徒刑八月確定；再因施用毒品罪，經本院於95年
    8月15日以95年度訴字第1881號判處有期徒刑十月確定；甫
    於96年7月16日因縮短刑期執行完畢釋放出監等情，此有臺
    灣高等法院被告前案紀錄表一份在卷可考，則被告於前開強
    制戒治執行完畢釋放後，五年內已再犯施用毒品犯行，本件
    施用毒品之犯行，自應予依法追訴。本件事證已臻明確，被
    告犯行，洵堪認定。
二、按海洛因係屬毒品危害防制條例所定之第一級毒品，不得非
    法施用。被告就前開二次施用毒品之犯行，核其所為，分別
    係犯毒品危害防制條例第十條第一項之施用第一級毒品罪。
    被告為供施用而持有第一級毒品海洛因之低度行為，應為施
    用第一級毒品海洛因之高度行為所吸收，不另論處。被告所
    犯先後二次施用第一級毒品海洛因之犯行，其犯意各別，行
    為互殊，法益亦異，應予分論併罰。查：被告前因竊盜罪，
    經本院於93年5月26日以92年度易字第2899號判處有期徒刑
    四月，如易科罰金，以銀元三百元折算一日確定；又因加重
    竊盜罪，經本院於93年8月31日以93年度易字第1772號判處
    有期徒刑七月、七月，應執行有期徒刑一年確定；再因施用
    毒品罪，經本院於93年7月30日以93年度訴字第1520號判處
    有期徒刑十月確定；前開有期徒刑四月、七月、七月、十月
    部分，經本院於94年1月17日以94年度聲字第103號裁定，合
    併定其應執行有期徒刑二年一月確定，於93年8月26日入監
    執行，於95年3月7日因縮短刑期假釋出監，嗣於95年8月14
    日經撤銷假釋；另因加重竊盜罪，經本院於95年8月15日以
    95年度易字第1586號判處有期徒刑八月確定；再因施用毒品
    罪，經本院於95年8月15日以95年度訴字第1881號判處有期
    徒刑十月確定；前開有期徒刑八月、十月部分，經本院以95
    年度聲字第3990號裁定合併定其應執行有期徒刑一年四月確
    定，復經本院96年度聲減字第264號裁定減為有期徒刑八月
    確定後，於95年9月12日入監執行前開有期徒刑八月及接續
    執行前開殘刑有期徒刑五月十三日，於96年7月16日因縮短
    刑期執行完畢釋放出監等情，此有臺灣高等法院被告前案紀
    錄表一份在卷可按，被告前受有期徒刑之執行完畢後，五年
    以內故意再犯本件有期徒刑以上之前開二罪，均為累犯，應
    依刑法第四十七條第一項之規定，分別加重其刑。爰審酌被
    告前因施用毒品之犯行，經歷觀察勒戒、強制戒治及入監執
    行之機會，仍無法戒除施用毒品之惡習，五年內，猶故態復
    萌，再次施用毒品，無視於毒品對於自身健康之嚴重傷害及
    國家對於杜絕毒品犯罪之禁令，惟因施用毒品本身係屬自戕
    行為，對於社會所產生之潛在危害性尚屬輕微，且被告犯罪
    後業經坦承犯行，尚知悔悟，犯後態度良好等一切情狀，量
    處如主文所示之刑，並合併定其應執行之刑，以示懲儆。
三、扣案之注射針筒一支，係被告所有，供施用毒品海洛因所用
    之物，業據被告供述屬實，爰依刑法第三十八條第一項第二
    款之規定，併予諭知沒收。
據上論斷，應依刑事訴訟法第二百七十三條之一第一項、第二百
九十九條第一項前段，毒品危害防制條例第十條第一項，刑法第
十一條前段、第四十七條第一項、第五十一條第五款、第三十八
條第一項第二款，判決如主文。
中　　華　　民　　國　　96　　年　　12　　月　　25　　日
                  刑事第五庭    法  官  巫淑芳
上正本證明與原本無異。
如不服本判決，應於收受送達後10日內向本院提出上訴書狀（應
敘述具體理由並附繕本）。
上訴書狀如未敘述理由，應於上訴期間屆滿後20日內補提理由書
於本院。
                                書記官  王麗麗
中　　華　　民　　國　　96　　年　　12　　月　　25　　日
附錄論罪科刑法條：
毒品危害防制條例第10條：
施用第一級毒品者，處六月以上五年以下有期徒刑。
施用第二級毒品者，處三年以下有期徒刑。
